臺灣臺中地方法院刑事判決　　　　　　　　　　　　　九十年度易字第三八五九號
　　公　訴　人　臺灣台中地方法院檢察署檢察官
　　被　　　告　甲○○
右列被告因毒品危害防制條例案件，經檢察官提起公訴（九十年度毒偵字第四八七０
號），本院判決如左：
    主  文
甲○○施用第二級毒品，累犯，處有期徒刑陸月，如易科罰金，以參佰元折算壹日。
    事  實
一、甲○○曾於民國（下同）八十六年間因違反麻醉藥品管理條例案件，經台灣苗栗
    地方法院判處有期徒刑五月，甫於八十六年十二月九日易科罰金執行完畢，猶不
    悔改。復因施用毒品案件，經本院裁定送觀察、勒戒後，認無繼續施用毒品之傾
    向後，由台灣台中地方法院檢察署檢察官於八十九年七月三十一日，以八十九年
    度毒偵字第一五二六號不起訴處分確定；再因施用毒品案件，經本院裁定送觀察
    、勒戒後，認有繼續施用毒品之傾向後，由本院以九十年度毒聲字第二三八號裁
    定令入戒治處所施以強制戒治，並經台灣台中地方法院檢察署檢察官聲請以簡易
    判決處刑，由本院改依通常程序於九十年四月十日以九十年度易字第八三一號判
    處有期徒刑八月，於九十年七月十一日判決確定。詎甲○○復於停止強制戒治付
    保護管束期間之九十年八月二十九日前四日內，在某不詳地點，非法施用第二級
    毒品安非他命（以下簡稱安非他命）一次，嗣因甲○○於九十年八月二十九日向
    台灣台中地方法院檢察署觀謢人報到並採尿送驗發現上情。
二、案經台灣台中地方法院檢察署觀護人室報請臺灣臺中地方法院檢察署檢察官偵查
    起訴。
    理  由
一、訊據被告甲○○矢口否認有前開犯行，辯稱：他已忘記有無於前開時地施用安非
    他命云云。惟查：被告於九十年八月二十九日在臺灣臺中地方法院檢察署觀護人
    室採尿送驗結果，呈安非他命陽性反應，有中山醫學大學附設醫院藥物濫用檢測
    中心檢驗報告書一份在卷足憑。被告前開所辯，尚不足採。再被告曾因施用毒品
    案件，經本院裁定送觀察、勒戒後，認無繼續施用毒品之傾向後，由台灣台中地
    方法院檢察署檢察官於八十九年七月三十一日，以八十九年度毒偵字第一五二六
    號不起訴處分確定；再因施用毒品案件，經本院裁定送觀察、勒戒後，認有繼續
    施用毒品之傾向後，由本院以九十年度毒聲字第二三八號裁定令入戒治處所施以
    強制戒治，並經台灣台中地方法院檢察署檢察官聲請以簡易判決處刑，由本院改
    依通常程序於九十年四月十日以九十年度易字第八三一號判處有期徒刑八月，於
    九十年七月十一日判決確定。等情，亦有前開判決書、台灣台中地方法院檢察署
    刑案資料查註紀錄表一份附卷可稽。本案事證已臻明確，被告犯行堪以認定。
二、按安非他命係毒品危害防制條例第二條第二項第二款所列之第二級毒品，被告施
    用之行為，係違反毒品危害防制條例第十條第二項之施用第二級毒品罪。其為施
    用第二級毒品安非他命而持有安非他命之低度行為，應為其施用之高度行為所吸
    收，爰不另論罪。再被告前曾於八十六年間因違反麻醉藥品管理條例案件，經台
    灣苗栗地方法院判處有期徒刑五月，甫於八十六年十二月九日易科罰金執行完畢
    ，有台灣台中地方法院檢察署刑案資料查註紀錄表一份可按，其於五年以內再犯
    本件有期徒刑以上之罪，為累犯，應依刑法第四十七條規定加重其刑。爰審酌被
    告前經送觀察勒戒後，認無繼續施用毒品之傾向而為不起訴處分後，猶不知悔改
    再犯本件之罪，犯罪情節、手段均非嚴重，且施用毒品犯行屬自戕行為等一切情
    狀，量處如主文所示之刑，並諭知易科罰金之折算標準示懲。
三、據上論斷，應依刑事訴訟法第二百九十九條第一項前段，毒品危害防制條例第十
    條第二項、第二十條第三項，刑法第十一條前段、第四十七條、第四十一條第一
    項前段，罰金罰鍰提高標準條例第二條，判決如主文。
本案經檢察官劉仁明到庭執行職務
中      華      民      國    九十一    年      一      月    二十一    日
                              臺灣臺中地方法院刑事第一庭
                                 法  官    鄭  文  祺
如不服本判決，應於送達後十日內向本院提出上訴狀 （須附繕本） ，上訴於台灣高等
法院台中分院。
附錄本案所犯法條：毒品危害防制條例第十條第二項
毒品危害防制條例第十條
施用第一級毒品者，處六月以上五年以下有期徒刑。
施用第二級毒品者，處三年以下有期徒刑。
右正本證明與原本無異。
如不服本判決，應於判決送達後十日內向本院提出上訴狀，上訴於臺灣高等法院臺中
分院( 須附繕本 )。
                                 書記官
中    華    民    國九十一      年       一      月     二十四    日
